---
title: "Guia 3"
author: "Grupo 3: Emiliano Bodean - Zacarias Ojeda"
date: "16/01/2020"
output:
  pdf_document: default
  html_document: default
---

```{r setup, include=FALSE}
knitr::opts_chunk$set(echo = TRUE)
library(readr)
library(dplyr)
library(purrr)
library(ggplot2)
source('./Genetica.R')

```

# Algoritmos evolutivos

## Ejercicio 1

Implemente las estructuras de datos y algoritmos básicos para la solución de un problema mediante algoritmos genéticos. Pruebe estas rutinas para buscar el mínimo global de las siguientes funciones:


# https://rpubs.com/Joaquin_AR/465473
# https://rpubs.com/Joaquin_AR/436053


 - Función 1

```{r}
# Definición de funciones a minimizar
funcion01 <- function(x){
  return((-1)*x*sin(sqrt(abs(x))))
}
```

 - Represetación Gráfica de la función
 
```{r}
# 1D
x <- seq(-512, 512, length.out = 255)
y <- funcion01(x)
datos <- as.data.frame(cbind(x,y))

ggplot(data = datos, aes(x = x, y = y)) +
  geom_line() +
  labs(title = "funcion01") +
  theme_bw() +
  theme(legend.position = "none")


```


```{r}
# Rango de la variable

xMin <- -512
xMax <- 512
rango <- xMax - xMin

cantidadBits <- round(log(rango)/log(2))


# 1. Creamos poblacion inicial aleatoria.
cantidadIndividuos <- 100
cantidadVariables <- 1

poblacion01 <- crearPoblacion(cantidadIndividuos, cantidadVariables, limiteInf = xMin,
                            limiteSup = xMax)

# 2. Calcular Aptitud

aptitud01 <- aptitud(poblacion01,funcion01)


# 3. Selección de Individuos

individuoA <- seleccion(aptitud01, metodo = "ranking")
individuoB <- seleccion(aptitud01, metodo = "ranking")

# 4. Cruza de Individuos

individuoAB <- cruzar(poblacion01[individuoA],poblacion01[individuoB],
                      cantidadBits, metodo = "mitad")

# 5. Mutación de Individuo

individuoAB <- mutar(individuoAB, cantidadBits, p = 0.01, 
                     xMin = xMin, xMax = xMax)

```


 - Función 2
 
```{r}


```

 - Función 3

```{r}


```

### Preguntas 

 - ¿Corresponde al mínimo global el valor encontrado? Repita la búsqueda varias veces y determine el valor medio y desvío. 
 
 - ¿Se encuentra ahora el mínimo global dentro del intervalo?




 
