---
title: "Guia 3"
author: "Grupo 3: Emiliano Bodean - Zacarias Ojeda"
date: "16/01/2020"
output:
  pdf_document: default
  html_document: default
---

```{r setup, include=FALSE}
knitr::opts_chunk$set(echo = TRUE)
library(readr)
library(dplyr)
source('./Genetica.R')

```

# Algoritmos evolutivos

## Ejercicio 1

Implemente las estructuras de datos y algoritmos básicos para la solución de un problema mediante algoritmos genéticos. Pruebe estas rutinas para buscar el mínimo global de las siguientes funciones:


 - Lectura de los patrones de entrenamiento
 
```{r message=FALSE}


```
 
 - Función 1
 

```{r}
# Definición de funciones a minimizar
funcion01 <- function(x){
  return((-1)*x*sin(sqrt(x)))
}
```

```{r}
# Rango de la variable

xMin <- -512
xMax <- 512

rango <- xMax - xMin

cantidadBits <- round(log(rango)/log(2))

```


 - Función 2
 
```{r}


```

 - Función 3

```{r}


```

### Preguntas 

 - ¿Corresponde al mínimo global el valor encontrado? Repita la búsqueda varias veces y determine el valor medio y desvío. 
 
 - ¿Se encuentra ahora el mínimo global dentro del intervalo?




 
