---
title: "Guia 3"
author: "Grupo 3: Emiliano Bodean - Zacarias Ojeda"
date: "16/01/2020"
output:
  pdf_document: default
  html_document: default
---

```{r setup, include=FALSE}
knitr::opts_chunk$set(echo = TRUE)
library(readr)
library(dplyr)
library(purrr)
library(ggplot2)
source('./Genetica.R')

```

# Algoritmos evolutivos

## Ejercicio 1

Implemente las estructuras de datos y algoritmos básicos para la solución de un problema mediante algoritmos genéticos. Pruebe estas rutinas para buscar el mínimo global de las siguientes funciones:


# https://rpubs.com/Joaquin_AR/465473
# https://rpubs.com/Joaquin_AR/436053


 - Función 1

```{r}
# Definición de funciones a minimizar
funcion01 <- function(x){
  return(-x*sin(sqrt(abs(x))))
}
```

 - Represetación Gráfica de la función
 
```{r}
# 1D
x <- seq(-512, 512, length.out = 255)
y <- funcion01(x)
datos <- as.data.frame(cbind(x,y))

ggplot(data = datos, aes(x = x, y = y)) +
  geom_line() +
  labs(title = "funcion01") +
  theme_bw() +
  theme(legend.position = "none")


```


```{r}
# Rango de la variable

xMin <- -512
xMax <- 512
rango <- xMax - xMin

cantidadBits <- round(log(rango)/log(2))

resultado <- algoritmoGenetico(cantidadIndividuos = 15, limiteInf = xMin, limiteSup = xMax, generacionesSinCambio = 40, fitnessFn = function(x) {-funcion01(x)})


```

```{r}

ggplot(data = datos, aes(x = x, y = y)) +
  geom_line() +
  labs(title = "funcion01") +
  theme_bw() +
  theme(legend.position = "none") +
  geom_vline(xintercept = resultado$mejor_individuo, color="red")
```

 - Función 2
 
```{r}


```

 - Función 3

```{r}


```

### Preguntas 

 - ¿Corresponde al mínimo global el valor encontrado? Repita la búsqueda varias veces y determine el valor medio y desvío. 
 
 - ¿Se encuentra ahora el mínimo global dentro del intervalo?




 
## Ejercicio 2

En el archivo desconocido1.csv se ha registrado información de un proceso que puede describirse mediante la ecuación:
$$y1 = a_1x^3_1 + a_2 x^2_1 + a_3 x_1 + a_4$$
Se sabe que las mediciones contienen ruido, y que los parámetro del sistema se encuentran acotados en el intervalo [−5,1.5].
Utilice un algoritmo genético para determinar los parámetros delmodelo. Calcule el error cuadrático total obtenido de la comparción entre los datos provistos y la función aproximada mediante el algoritmo. ¿Qué puede concluir del ajuste?

```{r message=FALSE}
desconocido1 <- read_csv("../../PUBLICO/Encuentro 5/Práctica/desconocido1.csv", col_names = FALSE)
```

```{r}


```


```{r}
# Rango de los parametros

xMin <- -5
xMax <- 1.5
rango <- xMax - xMin

cantidadBits <- round(log(rango)/log(2))

resultado <- algoritmoGenetico(limiteInf = rep(xMin,4), limiteSup = rep(xMax,4), cantidadVariables = 4, fitnessFn = function(x) {-errorEj2(x)})


```
