---
title: "Guia 1, ejercicio 4"
author: "Grupo 3"
date: "1/16/2020"
output: html_document
---

```{r setup, include=FALSE}
knitr::opts_chunk$set(message = FALSE, include = FALSE)
library(dplyr)
library(readr)
library(plotly)
library(foreach)

## ejecuciones multicore
#install.packages("doMC", repos="http://R-Forge.R-project.org")
library(doMC)
registerDoMC()
getDoParWorkers() 
source('./PerceptronSimple.R')
source('./PerceptronMulticapa.R')
source('./Particiones.R')
source('./LeavePOut.R')
if(file.exists('./resultados.RData')) {
  load("./resultados.RData")
  calcular = FALSE
}
#calcular = TRUE

```

## Ejercicio 4

 - Lectura de los patrones de entrenamiento

```{r message=FALSE}
irisbin <- read_csv("../PUBLICO/Encuentro 1/Pr치ctica/data/irisbin.csv", col_names = FALSE) %>% head(20)

```

- Selecci칩n de par치metros y entrenamiento de perceptr칩n
Utilizamos las funciones implementadas en el archivo "PerceptronMulticapa.R"


### Leave One Out
```{r}
system.time({
  errores_leave_one_out <- foreach(e = leavePOutSplit(irisbin, 1), .combine = c)  %do% { #para ejecucion secuencia %do% {
    y_real <- e$test[5:7] %>% as.matrix()
    modelo <- entrenarPerceptronM(e$train, maxEpocas = 100, critFinalizacion = 0.8, arquitectura = c(4,3,3))
    y_predicha <- modelo$predecir(e$test)
    e <- y_real - y_predicha
    error <- e %*% t(e)
    error
  }
})
```
La media de los errores leave_one_out es: `r mean(errores_leave_one_out)`
El desvio standard de los errores leave_one_out es: `r sd(errores_leave_one_out)`

```{r fig.cap="grafica del error"}
errores_leave_one_out %>%
  data.frame(x=.) %>% 
  ggplot(aes(x=x)) +
  geom_density() +
  ggtitle("Densidad del error", subtitle = "leave 1 out")

```


### Leave 2 Out
```{r}
system.time({
  split <- leavePOutSplit(irisbin, 2)
  errores_leave_2_out <- foreach(e = split, .combine = c)  %dopar% { #para ejecucion secuencia %do% {
    y_real <- e$test[5:7] %>% as.matrix()
    modelo <- entrenarPerceptronM(e$train, maxEpocas = 100, critFinalizacion = 0.7, arquitectura = c(4,3,3))
    print(glue::glue("progreso: {e$actual}/{e$nroCombinaciones}"))
    y_predicha <- modelo$predecir(e$test)
    e <- y_real - y_predicha
    error <- c(e[1,] %*% e[1,], e[2,] %*% e[2,])
    error
  }
})
```
La media de los errores leave_one_out es: `r mean(errores_leave_one_out)`
El desvio standard de los errores leave_one_out es: `r sd(errores_leave_one_out)`

```{r}
errores_leave_2_out %>%
  data.frame(x=.) %>% 
  ggplot(aes(x=x)) +
  geom_density() +
  ggtitle("Densidad del error", subtitle = "leave 2 out")


```
